【裁判字號】    90,台上,3749
【裁判日期】    900621
【裁判案由】    盜匪
【裁判全文】
最高法院刑事判決                                九十年度台上字第三七四九號
    上  訴  人  甲○○○
                乙 ○ ○
右上訴人等因盜匪案件，不服台灣高等法院高雄分院中華民國九十年三月二十七日第
二審判決（九十年度上訴字第一二七號，起訴案號：台灣高雄地方法院檢察署八十九
年度偵字第一○九三九、一一八七○號），提起上訴，本院判決如左：
    主  文
上訴駁回。
    理  由
按刑事訴訟法第三百七十七條規定：上訴於第三審法院，非以判決違背法令為理由，
不得為之。是提起第三審上訴，應以原判決違背法令為理由，係屬法定要件，如果上
訴理由狀未依據卷內訴訟資料，具體指摘原判決不適用何種法則或如何適用不當，或
所指摘原判決違法情事，顯與法律規定得為第三審上訴理由之違法情形，不相適合時
，均應認其上訴為違背法律上之程式，予以駁回。上訴人甲○○○上訴意旨略以：被
害人陳志雄之行動電話係洪國文利用被害人之錯誤或不知情，使其主動拿給上訴人，
上訴人至多僅係恐嚇取財而已，原判決論以盜匪罪，顯屬適用法則不當；原判決事實
認定洪國文自被害人腰際取走行動電話，理由卻認係上訴人取走，有理由矛盾之違誤
；上訴人並非事先埋伏，且無手持西瓜刀及強取行動電話之行為，原判決憑共同被告
之自白認定有埋伏及手持西瓜刀搶取行動電話等行為，為證據上理由矛盾並違反刑事
訴訟法第一百五十六條第二項規定云云。惟查：原審依憑上訴人之部分自白、上訴人
乙○○之供述、共犯洪國文於軍事法院與檢察署之陳述，被害人指述及證人劉鳳珠、
林慶明之證詞暨照片、贓物認領收據、台灣大哥大股份有限公司通話查詢表二紙等證
據資料審酌判斷，認上訴人罪證明確，因而撤銷第一審科刑判決，改判仍論處上訴人
與乙○○共同意圖為自己不法所有，以脅迫致使不能抗拒而取他人之物罪刑（均處有
期徒刑七年四月），已盡職權調查之能事，並詳所憑之證據與認定之理由，而以上
訴人所辯無強盜犯意云云，不足採信，上訴人與乙○○於深夜攔截並持西瓜刀恫嚇被
害人而取其財物，客觀上已達使人不能抗拒之程度，應屬盜匪行為，亦於理由內指駁
及說明甚詳，所為論與卷內證據資料悉相符合，其證據之取捨與證據證明力判斷職
權之行使暨法則適用之論，均無違背證據法則與實定法則。查上訴人既與乙○○、
洪國文共同強取被害人之行動電話，該行動電話係上訴人或洪國文自被害人腰際取走
，係於全案情節及判決本旨無影響之犯罪細節，原判決事實記載洪國文自被害人腰際
強行取走行動電話，理由一（一）則記載由上訴人自被害人腰際取走行動電話，雖略
有不同，仍無解於上訴人犯罪之成立，上訴人執此指摘原判決所載理由矛盾，顯與法
律規定違法之事由不相適合。其餘上訴意旨，係徒憑己意，為單純的事實上爭執，或
係對原審認事、採證之職權行使及已為論斷之事項，恣意爭辯，不足據以辨認原判決
已具備違背法令之形式，應認其上訴為違背法律上之程式，予以駁回。至上訴人乙○
○上訴意旨僅以其與洪國文有金錢糾紛，就本案有被陷害之嫌，其不可能與余勝吉串
供，亦不缺少新台幣一千元，應無犯案之理由，如事先知情或有意參與犯案，豈會騎
乘自己之機車為唯一理由，而於原判決如何違背法令並無一語涉及，自屬違背法律上
之程式，亦應駁回。
據上論結，應依刑事訴訟法第三百九十五條前段，判決如主文。
中      華      民      國     九十     年      六      月    二十一    日
                              最高法院刑事第三庭
                                  審判長法官  陳  錫  奎
                                        法官  洪  清  江
                                        法官  李  伯  道
                                        法官  呂  丹  玉
                                        法官  陳  世  淙
      右正本證明與原本無異
                                              書  記  官
中      華      民      國     九十     年      六      月    二十八    日


司法院資訊處製作；財團法人民間司法改革基金會備份。
